# 外汇套期

提问人：joannally 时间：2013-11-18 16:51:56
请教各位，在与银行签订远期外汇协议时是否无需记账，于每月末根据实际汇率和约定汇率的差异通过公允价值变动损益科目进行利润表调整，分录的另一头如果公允价值变动为收益，则借方记交易性金融资产，如果变动为损失，则贷方记交易性金融负债？每月初再将上月末分录冲回。待远期外汇实际支付时，按照约定汇率和当日实际汇率的差异，计入已实现汇兑损益还是公允价值变动损益？

回答人：chenyiwei
一般情况下，如果对远期外汇合约不采用套期会计方法，而是作为一般的衍生工具核算时，基本上可以这样理解。 需要提示的是衍生工具期末公允价值的估值不是根据期末即期汇率和合同约定远期汇率之间的差异计算的。类似问题在本版面上有很多讨论，建议搜索一下之前的帖子。

提问人：joannally 时间：2013-11-20 13:14:45
谢谢陈版，那意思是衍生工具的期末公允价值需要专业进行估值？但是否可以仅按照汇率差异进行简单调整呢？另外，交割后是否应该将公允价值变动损益转入投资收益？还是可作为已实现汇兑损益？

回答人：chenyiwei
1 、这类衍生工具的期末估值还是比较简单的，不一定需要专业的评估机构。例如，假设 2013 年 10 月 1 日签订了六个月期的远期美元合约，标的为 10 万美元，约定汇率为6.40，预定交割日为 2014 年 3 月 31 日； 2013 年 12 月 31 日的即期汇率为6.3，但在 2013 年 12 月 31日通过向银行询价获知：如果在 2013 年 12 月 31 日签订交割日为 2014 年 3 月 31 日的三个月远期合约，约定汇率将是6.35，则 2013 年 12月 31 日该远期合约的公允价值为（6.40-6.35）*10万＝人民币 5000 元。
2 、在作为交易性金融工具核算而不采用套期会计模式的情况下，交割后应把累计的公允价值变动损益转入投资收益而不是“财务费用——汇兑损益”。